【裁判字號】    97,聲,687
【裁判日期】    971015
【裁判案由】    發還提存物
【裁判全文】
臺灣彰化地方法院民事裁定  97年度聲字第687號
聲  請  人  中國信託商業銀行股份有限公司
法定代理人  甲○○
相  對  人  乙○○
                        弄10.
上列當事人間聲請發還擔保金事件，本院裁定如下：
    主  文
本院九十三年度存字第一二九四號提存事件聲請人所提存之擔保
金即九十三年度甲類第七期中央政府建設公債登錄債券面額合計
新台幣壹拾萬元，准予返還。
    理  由
一、按訴訟終結後，供擔保人證明已定20日以上之期間，催告受
    擔保利益人行使權利而未行使者，法院應依供擔保人之聲請
    ，以裁定命返還其提存物，民事訴訟法第104條第1項第3款
    前段定有明文。另強制執行法第132條第3項規定，債權人收
    受假扣押裁定後逾30日者，不得聲請執行。故聲請人撤回假
    扣押執行後，自不因未聲請撤銷假扣押裁定，而影響聲請人
    依民事訴訟法第106條準用同法第104條第1項第3款，聲請返
    還擔保物之權利，此有最高法院92年度台抗字第379 號、88
    年度台抗字第682號裁定意旨可資參照。
二、本件聲請意旨略以：聲請人已於民國96年9月8日概括承受花
    蓮區中小企業銀行股份有限公司之全部資產及負債，聲請人
    與相對人間假扣押事件，聲請人（前手）前依本院93年度裁
    全字第2999號民事裁定提供93年度甲類第7期中央政府建設
    公債登錄債券面額合計新台幣100,000元為擔保金，並以本
    院93年度存字第1294號提存事件提存，而以本院93年度執全
    字第1280號對相對人之財產執行假扣押在案。嗣經聲請人已
    撤回上開假扣押之執行，且定21日期間催告受擔保利益人即
    相對人行使權利而未行使，為此，爰依法請求准予發還上開
    提存物等語。
三、經查：聲請人主張之事實，業據提出本院93年度存字第1294
    號提存書、本院93年度裁全字第2999號假扣押裁定、本院96
    年5月29日彰院賢執甲93年度執全字第1280號函、本院97 年
    9月18日彰院賢民良97年度聲字第521號函、行政院金融監督
    管理委員會96年7月26日金管銀（六）字第09600285840號函
    、股份有限公司變更登記等影本為證，復經本院依職權調取
    本院93年度存字第1294號擔保提存事件、93年度裁全字第
    2999號假扣押事件及93年度執全字第1208號假扣押事件卷宗
    查核無訛。從而，聲請人聲請返還本件提件物，核無不合，
    應予准許。
四、依首揭條文，裁定如主文。
中    華    民    國    97    年    10    月    15    日
                  民事第一庭    法  官  葛永輝
以上正本係照原本作成。
如對本裁定抗告，須於裁定送達後10日內向本院提出抗告狀。
中    華    民    國    97    年    10    月    20    日
                                書記官  楊美芳


司法院資訊處製作；財團法人民間司法改革基金會備份。
